臺灣臺北地方法院民事判決  
110年度訴字第6638號
                                     111年3月8日辯論終結
原      告  花旗（台灣）商業銀行股份有限公司


法定代理人  莫兆鴻  


訴訟代理人  陳正欽  
            彭若鈞律師
被      告  藍振中  




上列當事人間請求給付簽帳卡消費款等事件，本院判決如下：
    主      文
一、被告應給付原告新臺幣壹佰零陸萬貳佰伍拾貳元，及如附表
    所示之利息。
二、訴訟費用新臺幣壹萬壹仟伍佰玖拾參元由被告負擔。
三、本判決第一項得假執行；但被告如以新臺幣壹佰零陸萬貳佰
    伍拾貳元為原告預供擔保，得免為假執行。
    事實及理由
壹、程序部分
    按當事人得以合意定第一審管轄法院，但以關於由一定法律
     關係而生之訴訟者為限，民事訴訟法第24條第1 項定有明
    文 。查，兩造約定以本院為第一審管轄法院，有原告滿福
    貸個人信用貸款約定書第23條、信用卡約定條款第28條為憑
    （見本院卷第29、92頁），故本院就本件清償借款事件自有
    管轄權，合先敘明。
貳、實體部分
一、原告起訴主張：㈠、被告於民國103年9月間向原告申請信用
    卡使用，依約被告得於特約商店記帳消費，但應於繳款截止
    日前向原告清償或以循環信用方式繳付最低應繳金額。詎被
    告自110年4月28日起未依約清償，依信用卡約定條款第23條
    第1項、第22條第1項第2款約定，被告喪失期限利益，債務
    視為全部到期，應依信用卡約定條款第15條第2、5項給付遲
    延利息、違約金，被告迄今尚積欠新臺幣（下同）185,957
    元（含本金173,025元、起息日前已結算未受償利息11,732
    元、違約金1,200元）及附表編號1所示之利息未清償；㈡、
    被告於108年5月間向原告申請949,000元額度之滿福貸個人
    信用貸款，並於109年7月7日申請動用借款933,863元，還款
    期數為48期，約定利率為年息13.99％，每月應還款之月付金
    為25,515元。詎被告自110年2月5日起即未依約繳款，依滿
    福貸個人信用貸款約定書第16條約定，被告債務視為全部到
    期，且依約定書第4條、13條第1、2項約定，應給付遲延利
    息、違約金，被告迄今尚積欠874,295元（含本金843,498元
    、起息日前已結算未受償之利息29,797元、違約金1,000元
    ）及附表編號2所示之利息未給付，爰依信用卡契約及消費
    借貸法律關係，請求被告清償主文所示之金額，並聲明：如
    主文所示。
二、被告同意原告法律上之請求，對原告本件請求認諾。
三、按當事人於言詞辯論時為訴訟標的之捨棄或認諾者，應本於
     其捨棄或認諾為該當事人敗訴之判決，民事訴訟法第384條
    定有明文。被告於本院言詞辯論期日就原告本件請求之全部
    訴訟標的為認諾（見本院卷第184頁），依上開規定，本院
    即應本於被告之認諾，為其敗訴之判決。是以，原告依信用
    卡契約及消費借貸法律關係，請求被告給付如主文第1項所
    示之金額及利息為有理由，應予准許。
四、本件係本於被告認諾所為之判決，依民事訴訟法第389條第 
    1項第1款之規定，應依職權宣告假執行，並依同法第392條
    第2項規定，依職權宣告被告預供擔保後，得免為假執行。
五、本件訴訟費用額確定為第一審裁判費11,593元，爰依民事訴
    訟法第78條之規定，由敗訴之被告負擔。 
中　　華　　民　　國　　111 　年　　3 　　月　　11    日
                  民事第八庭    法  官  吳佳樺
以上正本係照原本作成。
如對本判決上訴，須於判決送達後20日內向本院提出上訴狀。如
委任律師提起上訴者，應一併繳納上訴審裁判費。
中　　華　　民　　國　　111 　年　　3 　　月　　11    日
                                書記官  黃湘茹
附表：
編號 產品 請求金額 （新臺幣） 計息本金 （新臺幣） 利息        計息期間 （民國）  週年利率(％)  1 信用卡 185,957元 173,025元 自110年10月12日起至清償日止  15％          2 個人信用貸款 874,295元 843,498元 自110年10月12日起至清償日止  13.99％  合計  1,060,252元